臺灣屏東地方法院民事判決　　　　　　　　　　　　　九十三年度訴字第五三一號
　　原　　　告　甲○○
　　訴訟代理人　陳萬呈律師
　　被　　　告　中國農民銀行股份有限公司
　　法定代理人　陳萬吉
右當事人間第三人異議之訴事件，本院於民國九十四年一月六日言詞辯論終結，判決
如左：
    主    文
原告之訴駁回。
訴訟費用由原告負擔。
    事實及理由
一、原告主張：坐落屏東縣萬丹鄉○○段九七三、九七四地號土地上，建號暫七五八
    號，即門牌號碼屏東縣萬丹鄉○○路二五四號磚造鐵皮房屋（下稱系爭房屋）係
    原告之袓父李奇芳原始興建並取得所有權，嗣李奇芳於民國四十年七月十七日死
    亡後，依繼承關係即由全體繼承人公同共有，惟被告因與原告之父即李奇芳之子
    李祥源間債務關係，聲請本院以九十三年度執字第六五三五號清償債務強制執行
    事件對其財產強制執行時，竟將上開房屋誤為李祥源所有而併予查封在案，原告
    雖非該財產之所有人，然既為債務人李祥源之子，故就該財產有期待權，爰依強
    制執行法第十五條規定提起第三人異議之訴。聲明：本院九十三度執字第六五三
    五號拍賣抵押物強制執行事件，就屏東縣萬丹鄉○○路二五四號磚造蓋鐵皮房屋
    一棟，面積一九二．五一平方公尺（建號暫七五八號，基地地號同鄉○○段九七
    三號、九七四號內），所為之強制執行程序應予撤銷。
二、被告答辯：原告就系爭執行標的物欠缺足以排除強制執行之權利。聲明：如主文
    所示。
三、兩造不爭執事項：
  　原告為李奇芳之孫、本件債務人李祥源之子，李奇芳死亡時，李祥源並未拋棄繼
    承或經禁止繼承，且李祥源至今仍然生存。
四、兩造協議之爭點：
　　原告就系爭執行標的物有無足以排除強制執行之權利？
五、本院之判斷：
  　按第三人就執行標的物有足以排除強制執行之權利者，得於強制執行程序終結前
    ，向執行法院對債權人提起異議之訴，強制執行法第十五條前段定有明文。又強
    制執行法第十五條所謂就執行標的物有足以排除強制執行之權利者，係指對於執
    行標的物有所有權、典權、留置權、質權存在情形之一者而言，最高法院六十八
    年臺上字第三一九０號著有判例可資參照。原告主張其為訴外人李祥源之子，被
    告因與李祥源間清償債務事件，聲請本院以九十三年度執字第六五三五號對系爭
    房屋強制執行，業據本院依職權調得該案卷宗核閱在案，並為被告所不爭執，應
    認為真正。惟查，本件依原告所主張事實，系爭房屋果為其祖父李奇芳因原始興
    建而取得所有權，嗣後並由其繼承人繼承而公同共有，則李奇芳死亡時，其子即
    直系血親卑親屬中親等較近之人李祥源既仍生存，且未經拋棄繼承或禁止繼承，
    此為兩造所不爭執，依法原告即非李奇芳遺產之繼承人，無從與其他繼承人公同
    共有系爭房屋，原告復不能證明就系爭房屋有上開判例所列其他足以排除本件強
    制執行之權利，其主張即屬無據。
六、從而，本件原告欠缺足以排除強制執行之權利而提起第三人異議之訴，其訴為無
    理由，應予駁回。
七、據上論結，原告之訴為無理由，依民事訴訟法第七十八條，判決如主文。
中　　　華　　　民　　　國　　九十四　　年　　　一　　　月　　十　一　　日
                                    臺灣屏東地方法院民事第二庭
                                        法      官  陳松檀
右正本係照原本作成。
如不服本判決，應於收受送達後二十日內向本院提出上訴書狀，其未表明上訴理由者
，應於提出上訴後二十日內向本院補提理由書狀（均須按他造當事人之人數附繕本）
                                        法院書記官  謝天祥
中　　　華　　　民　　　國　　九十四　　年　　　一　　　月　　十　一　　日
